【裁判字號】    92,訴,291
【裁判日期】    920226
【裁判案由】    毒品危害防制條例
【裁判全文】
臺灣高雄地方法院刑事判決                          九十二年度訴字第二九一號
    公  訴  人  臺灣高雄地方法院檢察署檢察官
    被      告  甲○○
右列被告因違反毒品危害防制條例案件，經檢察官提起公訴（九十一年度毒偵字第六
九四二、七二００號），本院判決如左：
    主  文
甲○○連續施用第一級毒品，累犯，處有期徒刑壹年陸月。第一級毒品海洛因壹包（
淨重零點零貳公克，包裝重零點貳肆公克）、殘留有海洛因之吸管壹支，均沒收銷燬
之。
    事  實
一、甲○○曾於民國八十二年及八十五年間，先後因違反肅清煙毒條例、麻醉藥品管
    理條例案件，經本院及臺灣高等法院高雄分院分別判處有期徒刑三年十月、褫奪
    公權三年及有期徒刑九月確定，並於八十五年十一月十日（不構成累犯）、八十
    六年九月十六日執行完畢。前因施用毒品案件，經本院裁定送觀察、勒戒及臺灣
    高雄地方法院檢察署檢察官移送併案觀察、勒戒後，認有繼續施用毒品之傾向，
    再經本院裁定令入戒治處所施以強制戒治，於八十九年二月十七日強制戒治期滿
    後，分據本院於九十年三月二十三日以八十七年度易字第二七三一號判決免刑及
    該署檢察官於九十年四月十六日以九十年度毒偵字第一五九六號不起訴處分確定
    ，猶不知悔改，復因施用毒品案件，經依本院以九十年度毒聲字第三九七九、三
    九八０號裁定送強制戒治，並經本院於九十年九月二十八日以九十年度訴字第一
    九四四號判處有期徒刑一年二月確定，經本院以九十一年度毒聲字第五０三號裁
    定停止戒治於九十一年二月二十六日出所，詎甲○○仍未戒除毒癮，竟基於施用
    第一級毒品海洛因之概括犯意，於保護管束期間內，自九十一年二月下旬某日起
    至九十一年十二月二日止，在高雄縣林園鄉○○○路七七號住處施用第一級毒品
    海洛因多次，嗣先於九十一年九月九日上午十一時三十五分許，經警通知到場採
    尿，經採集其尿液送驗結果，呈嗎啡之陽性反應。又於九十一年十二月二日下午
    十時許，在上開住處為警查獲，並扣得第一級毒品海洛因一包（淨重零點零二公
    克，包裝重零點二四公克）、殘留有海洛因之針筒一支，經採集其尿液送驗結果
    ，呈嗎啡之陽性反應。
二、案經高雄縣政府警察局林園分局報請臺灣高雄地方法院檢察署檢察官偵查起訴。
    理  由
一、右揭犯罪事實，業經被告甲○○於本院審理中自白不諱，而被告經警通知及為警
    查獲後所採尿液，經先後送請臺灣檢驗科技股份有限公司、高雄縣政府衛生局檢
    驗結果，均呈嗎啡之陽性反應，有該公司局九十一年九月二十日濫用藥物尿液檢
    驗報告、煙毒尿液檢驗成績書各一紙附卷可稽。扣案之白色粉末及注射針筒，經
    送請法務部調查局、高雄醫學大學附設中和紀念醫院鑑定結果，確係海洛因成分
    及呈嗎啡之陽性反應，此有該局九十一年十二月二十四鑑定通知書、該院九時二
    年二月十八日檢驗報告各一紙在卷可查。又被告前因施用毒品案件，經本院裁定
    送觀察、勒戒及臺灣高雄地方法院檢察署檢察官移送併案觀察、勒戒後，認有繼
    續施用毒品之傾向，再經本院裁定令入戒治處所施以強制戒治，於八十九年二月
    十七日強制戒治期滿後，分據本院於九十年三月二十三日以八十七年度易字第二
    七三一號判決免刑及該署檢察官於九十年四月十六日以九十年度毒偵字第一五九
    六號不起訴處分確定，猶不知悔改，復因施用毒品案件，經依本院以九十年度毒
    聲字第三九七九、三九八０號裁定送強制戒治，並經本院於九十年九月二十八日
    以九十年度訴字第一九四四號判處有期徒刑一年二月確定，經本院以九十一年度
    毒聲字第五０三號裁定停止戒治於九十一年二月二十六日出所，此有本院八十七
    年度易字第二七三一號刑事判決、該不起訴處分書及臺灣高雄地方法院檢察署刑
    案資料查註紀錄表各一份附卷可憑，此外，並有第一級毒品海洛因一包（淨重零
    點零二公克，包裝重零點二四公克、殘留有海洛因之注射針筒一支）扣案可資佐
    證。其於五年內三犯以上施用毒品之犯行洵堪認定。被告罪證明確，應予依法論
    科。
二、核被告甲○○所為，係犯毒品危害防制條例第十條第一項之施用第一級毒品海洛
    因罪。被告持有第一級毒品海洛因，嗣進而施用之，持有之低度行為應為施用之
    高度行為所吸收，不另論罪。被告先後多次施用第一級毒品海洛因之行為，時間
    緊接，犯罪構成要件相同，顯係出於概括之犯意為之，為連續犯，爰依刑法第五
    十六條之規定以一罪論，並加重其刑。查被告曾於八十五年間，因違反麻醉藥品
    管理條例案件，經臺灣高等法院高雄分院判處有期徒刑九月確定，並於八十六年
    九月十六日執行完畢，其於五年以內再犯本件有期徒刑以上之罪，為累犯，依刑
    法第四十七條規定加重其刑。被告同時有二種刑之加重事由，應依刑法第七十條
    之規定，遞加其刑。又被告自九十一年二月下旬某日起至同年九月八日止，連續
    施用第一級毒品海洛因之部分，雖未據公訴人起訴，然本院認有裁判上一罪之關
    係，基於審判不可分原則，應併予審理，附此敘明。爰審酌被告已有違反肅清煙
    毒條例、麻醉藥品管理條例之前科，又經強制戒治期滿仍再犯，顯見其並無戒除
    毒害之決心，及其所犯罪行乃自戕之行為，尚無害及他人，犯後坦承犯行，態度
    良好等一切情狀，量處如主文所示之刑，以資懲儆。扣案之第一級毒品海洛因一
    包（淨重零點零二公克，包裝重零點二四公克），係毒品；扣案之針筒一支，因
    鑑驗出有毒品之成分，與毒品無從剝離，應為毒品，依法沒收銷燬之。
三、至被告於九十一年十二月二日下午十時許，在其上開住處為警當場查獲後，經採
    其尿液送鑑定，檢驗結果除呈嗎啡之陽性反應外，同時另呈甲基安非他命之陽性
    反應，應由檢察官另行偵查，為適當之處置，併此敘明。
據上論斷，應依刑事訴訟法第二百九十九條第一項前段，毒品危害防制條例第十條第
一項、第十八條第一項，刑法第十一條前段、第五十六條、第四十七條，判決如主文
。
本案經檢察官劉河山到庭執行職務。
中    華    民    國     九十二     年      二      月      二十六      日
                                  臺灣高雄地方法院刑事庭
                                      法  官  何悅芳
右正本證明與原本無異。
如不服本判決，應於判決送達後十日內，向本院提出上訴狀。
                                      書記官  顏宗貝
中    華    民    國     九十二     年      二      月      二十六      日
附錄本案論罪科刑法條：
毒品危害防制條例第十條第一項：
施用第一級毒品者，處六月以上五年以下有期徒刑。


司法院資訊處製作；財團法人民間司法改革基金會備份。
